【裁判字號】    89,訴,163
【裁判日期】    890619
【裁判案由】    毒品危害防制條例
【裁判全文】
臺灣板橋地方法院刑事判決                          八十九年度訴字第一六三號
    公  訴  人  臺灣板橋地方法院檢察署檢察官
    被      告  丙○○
    指定辯護人  甲○
右列被告因違反毒品危害防制條例案件，經檢察官提起公訴（八十八年度偵字第二六
０三０號），甲○判決如左：
    主  文
丙○○連續轉讓第二級毒品，處有期徒刑柒月，緩刑肆年，緩刑期內付保護管束。
扣案之安非他命壹包（淨重零點參參公克）沒收銷燬之。
    事  實
一、丙○○明知安非他命業經毒品危害防制條例列為第二級毒品，不得製造、運輸、
    販賣、轉讓、施用或持有，竟基於概括之犯意，先後於民國八十八年七、八月間
    ，在臺北縣樹林市○○路○段二十七巷與新興街交岔路口，無償轉讓第二級毒品
    安非他命予乙○○施用達二、三次（每次轉讓安非他命之重量均不詳）。嗣於八
    十八年十一月三十日下午四時許，乙○○在臺北縣三峽鎮○○路二九四號一樓為
    警查獲，為配合合警方追查安非他命來源，乃由警方授意乙○○於當日下午九時
    許在上址臺北縣三峽鎮○○路二九四號一樓打電話予丙○○說要拿東西（指安非
    他命），問彼是否有？丙○○即基於前開轉讓安非他命之概括犯意而允諾之，彼
    二人即於當日下午九時三十分許在約定之臺北縣樹林市○○路○段二十七巷與新
    興街交岔路口碰面，當丙○○正欲轉讓安非他命予乙○○時，即由與乙○○同一
    車之警員將丙○○逮捕，並自丙○○之行動電話折板上扣得丙○○所有供犯罪所
    用之安非他命一包（淨重０．三三公克）。
二、案經臺北縣警察局新店分局報告臺灣板橋地方法院檢察署檢察官偵查起訴。
    理  由
一、訊據被告丙○○對於右揭犯罪事實均坦承不諱，核與證人乙○○指訴之情節相符
    。抑且，乙○○如何於八十八年十一月三十日下午四時許，在臺北縣三峽鎮○○
    路二九四號一樓為警查獲，為配合警方追查安非他命來源，乃由警方授意乙○○
    於當日下午九時許在上址臺北縣三峽鎮○○路二九四號一樓打電話予被告說要拿
    東西（指安非他命），問彼是否有？被告允諾後，彼二人即於當日下午九時三十
    分許在約定之臺北縣樹林市○○路○段二十七巷與新興街交岔路口碰面，當被告
    正欲轉讓安非他命予乙○○時，即由與乙○○同一車之警員將被告逮捕，並自被
    告之行動電話折板上扣得被告所有供犯罪所用之安非他命一包等情，業據證人即
    查獲被告之警員劉志勇到庭結證明確。此外，復有警方自被告行動電話折板上所
    扣得之安非他命一包，足資佐證。再上開扣案物品經送鑑結果確係安非他命（淨
    重０．三三公克），亦有法務部調查局函附甲○卷足佐。事證明確，被告轉讓安
    非他命之犯行，堪以認定，應予依法論科。
二、按毒品危害防制條例業於八十六年十月三十日經立法院三讀通過，經總統於八十
    七年五月二十日公布施行，自同年月二十二日起生效，該條例已將安非他命列為
    第二級毒品管制，自不得非法製造、運輸、販賣、轉讓、施用或持有，被告違反
    此項規定，轉讓安非他命予乙○○施用之行為，核係觸犯同條例第八條第二項之
    轉讓第二級毒品罪。又乙○○於八十八年十一月三十日下午九時三十分許，在臺
    北縣樹林市○○路○段二十七巷與新興街交岔路欲自被告處受讓安非他命，雖係
    出於警員之授意，惟被告不知乙○○之偽，被告基於轉讓安非他命之犯意，承諾
    乙○○受讓安非他命之要約（此承諾為真意之意思表示），是被告即已著手實施
    轉讓安非他命之構成要件行為，僅因乙○○當次無實際受讓安非他命之真意，故
    被告不能完成真正轉讓安非他命之犯罪，是被告上開行為，仍構成毒品危害防制
    條例第八條第四項、第二項之轉讓第二級毒品未遂罪（最高法院八十五年三月十
    二日八十五年度第四次刑事庭會議決議參照）。被告先後多次轉讓安非他他命既
    遂及未遂犯行，時間緊接，犯罪構成要件相同，所犯罪名又屬同一，顯係基於概
    括犯意反覆為之，應論以轉讓安非他命既遂罪之連續犯，並加重其刑。公訴意旨
    雖未就被告於八十八年十一月三十日轉讓安非他命予乙○○未遂之行為起訴，惟
    此未訴部分與起訴事實有連續犯裁判上一罪之關係，為起訴效力所及，爰就此部
    分併同審理。被告轉讓安非他命前後持有之低度行為，為其轉讓之高度行為所吸
    收，僅論以轉讓安非他命罪。爰審酌被告犯罪之動機、目的、手段、品行、生活
    狀況、智識程度、轉讓安非他命對於他人身體健康危害甚鉅、犯罪所生之損害不
    輕、犯後坦承犯行、甚有悔意等一切情狀，量處如主文所示之刑，以資懲儆。末
    查被告前未曾受有期徒刑以上刑之宣告，有臺灣高等法院檢察署刑案紀錄簡覆表
    在卷可按，因一時失慮，偶罹刑典，經此罪刑之宣告後，應知警惕而無再犯之虞
    ，甲○因認暫不執行其刑為當，予以宣告緩刑四年，用啟自新，惟為確實使被告
    有正確之法律觀念並提供必要之協助及督促，且依其所犯情節認有加以追蹤觀護
    之必要，亦併依刑法第九十三條第一項之規定，宣告緩刑期內付保護管束，俾由
    地方法院檢察署之觀護人予以適當之督促，並發揮付條件緩刑制度之立意及避免
    短期自由刑執行所肇致之弊端，以觀後效。再被告迭次供稱渠係無償轉讓安非他
    命予乙○○，核與乙○○於甲○結證渠未曾給被告任何金錢之情節相符，且查獲
    被告之警員劉志勇亦結證渠等授意乙○○與被告聯絡要安非他命時，乙○○未曾
    與被告講到價錢之事，故本案之證據僅得證明被告係轉讓而非販賣安非他命予乙
    ○○，且公訴人亦同此認定，僅起訴被告係涉犯轉讓而非販賣安非他命，附此敘
    明。
三、扣案之安非他命一包（淨重０．三三公克），應依毒品危害防制條例第十八條第
    一項之規定，不問屬於犯人與否，均宣告沒收銷燬之。
據上論斷，應依刑事訴訟法第二百九十九條第一項，毒品危害防制條例第八條第二項
、第十八條第一項，刑法第十一條前段、第五十六條、第七十四條第一款、第九十三
條第一項，判決如主文。
本案經檢察官張慶林到庭執行職務。
中      華      民      國    八十九    年      六      月    十九      日
                                      臺灣板橋地方法院刑事第四庭
                                          法  官  許必奇
右正本證明與原本無異。
如不服本判決，應於判決送達後十日內向甲○提出上訴狀 (應附繕本) ，上訴於臺灣
高等法院。
                                          書記官  高玉彬
中      華      民      國    八十九    年      六      月     二十八   日
附錄：毒品危害防制條例第八條第二項。
毒品危害防制條例第八條：
轉讓第一級毒品者，處一年以上七年以下有期徒刑，得併科新臺幣一百萬元以下罰金
。
轉讓第二級毒品者，處六月以上五年以下有期徒刑，得併科新臺幣七十萬元以下罰金
。
轉讓第三級毒品者，處三年以下有期徒刑，得併科新臺幣三十萬元以下罰金。
前三項之未遂犯罪之。


司法院資訊處製作；財團法人民間司法改革基金會備份。
